宣示判決筆錄
原      告  元大國際資產管理股份有限公司


法定代理人  宋耀明  
訴訟代理人  黃志傑  
            莊子賢律師
被      告  陳玉慎  


上列當事人間110年度中小字第1899號請求給付簽帳卡消費款事
件，於中華民國110年9月24日上午9時20分整在臺灣臺中地方法
院臺中簡易庭宣示判決，出席職員如下：
    法      官  林筱涵
    書  記  官  張峻偉
朗讀案由。
法官朗讀主文宣示判決如下：
    主    文
被告應給付原告新臺幣捌萬玖仟陸佰零壹元，及其中新臺幣捌萬
陸仟伍佰捌拾柒自民國一○○年三月十六日起至一○四年八月三十
一日止，按週年利率百分之二十計算之利息，暨自民國一○四年
九月一日起至清償日止，按週年利率百分之十五計算之利息。
訴訟費用新臺幣壹仟元由被告負擔。
本判決得假執行。
    事實及理由之要領
一、原告主張：被告前向訴外人渣打國際商業銀行股份有限公司
    （下稱渣打銀行）申請信用卡使用，約定被告得持渣打銀行
    所核發之信用卡向特約商店簽帳消費及預借現金，惟應於每
    月當期繳款截止日前清償全部款項，或以循環信用方式繳納
    最低應繳金額，並按週年利率20%計算循環信用利息。詎被
    告至民國100年3月15日止，尚欠信用卡消費簽帳款新臺幣（
    下同）89,601元未清償（其中本金為86,587元），依約已喪
    失期限利益，全部債務視為到期。嗣渣打銀行於100年5月20
    日將上開債權讓與原告，並依金融機構合併法第15條第1項
    第1款及第18條第3 項規定登報公告，對被告自發生效力。
    為此，爰依債權讓與及信用卡契約之法律關係，提起本件訴
    訟，並聲明如主文第一項所示。
二、上開原告主張之事實，業據其提出餘額代償/現金貸款申請
    書、特別約定條款、債權讓與證明書為證，並經本院依職權
    向渣打銀行調取被告之信用卡月結單核閱無誤。被告已於相
    當時期受合法之通知，而於言詞辯論期日不到場，亦未提出
    準備書狀爭執，本院依上開證據之調查結果，堪信原告所陳
    上情為真正，本院即採為判決之基礎。從而，原告依債權讓
    與及信用卡契約之法律關係，請求被告給付原告如主文第1 
    項所示之金額，為有理由，應予准許。
三、訴訟費用負擔及假執行宣告之依據：民事訴訟法第78條、第
    436 條之19第1 項、第436 條之20。
　
民事訴訟法第436 條之24第2 項：
對於本判決之上訴，非以違背法令為理由，不得為之。
如對本判決上訴，須於判決送達後20日內向本院提出上訴狀，並
須表明原判決所違背之法令及其具體內容與依訴訟資料可認為原
判決有違背法令之具體事實之上訴理由（均須按他造當事人之人
數附繕本）
中　　華　　民　　國　　110 　年　　9 　　月　　24　　日
                  臺灣臺中地方法院臺中簡易庭
                                  法  官  林筱涵
                                  書記官  張峻偉
以上正本證明與原本無異。
中　　華　　民　　國　　110 　年　　9 　　月　　24　　日
                                  書記官  張峻偉